【裁判字號】    92,易,1062
【裁判日期】    920616
【裁判案由】    竊盜
【裁判全文】
臺灣板橋地方法院刑事判決                        九十二年度易字第一六二號
    公  訴  人  臺灣板橋地方法院檢察署檢察官
    被      告  丁○○
右列被告因竊盜案件，經檢察官提起公訴（九十二年度偵字第二Ｏ一一號），本院判
決如左：
    主  文
丁○○無罪。
    理  由
一、公訴意旨略以：被告丁○○因自用之小客車引擎故障，竟意圖為自己不法之所有
    ，於民國（下同）九十二年一月九日二十一時三十分許，攜客觀上足供兇器使用
    之扳手（公訴人誤載為板手）四支，在台北縣三重市○○路一號前，竊取停放該
    處之ＨＴ－六三八九號自小客車之引擎一具（引擎號碼：ＡＭ－ＡＫ０一三五０
    號），得手後，欲委由不知情之乙○○（另為不起訴處分）駕駛車牌號碼ＣＹ－
    ０一九七號自用小客車協助搬運時，為丙○○當場發現報警查獲，並扣得扳手四
    支，因認被告係犯刑法第三百二十一條第一項第三款之攜帶兇器竊盜罪嫌。
二、按犯罪事實應依證據認定之，無證據不得推定其犯罪事實。又不能證明被告犯罪
    者，應諭知無罪之判決，刑事訴訟法第一百五十四條、第三百零一條第一項前段
    分別定有明文。
三、被告堅詞否認有何竊盜犯行，辯稱：我沒有拆引擎，也沒有拿，我當時在附近散
    步，剛好看到這台車灰塵很多，我以為是人家不要的，車子附近有引擎，我就打
    電話叫乙○○來幫我搬，乙○○說引擎已經壞掉了，所以我們已經放棄要拿的念
    頭，車主丙○○來時，是我請他報警，扳手和手套是我之前車子壞掉，請乙○○
    幫我修理，修理之後，就一直放在乙○○的車上，我並沒有用來拆引擎等語。公
    訴人係以被告自白、乙○○供述、丙○○之指述及扣案扳手為其主要依據，然被
    告於警詢中供述：我不知道那部車不是報廢車，所以我去拿汽車引擎下半體，我
    是徒手竊取，我是打電話請乙○○幫忙載運等語，於偵查中亦辯稱：我以為那是
    報廢車等語（見偵查卷第二十八頁背面），故被告並未承認有不法所有之意圖，
    公訴人記載被告坦承犯行云云，並非實在，首應敘明。經查：
  (一)證人乙○○證稱：被告是有叫我過去拿引擎，但我一到現場時，發現這引擎已經
    壞掉了等語（見九十二年四月十日訊問筆錄）；證人丙○○亦稱：當時我只看到
    引擎放在兩台車中間的地上，沒有看到被告要搬上車子的行為等語，是被告所辯
    ，本來是想拿引擎，但後來乙○○說已經壞掉了，就打消念頭等語，並非無稽。
  (二)次查：證人甲○○到庭結證稱：本案是丙○○報警的，我有過去現場看，車子停
    在三重高中前的停車格，當時車頭蓋已經是打開的，車子的零件已經被拔得差不
    多了，引擎是放在被告車子的旁邊，扣案的扳手是放在乙○○的車上，我看到的
    時候，被告的車子是停在被竊的車子前面，偵訊時被告說是他以為是別人不要的
    等語（見九十二年五月二十日訊問筆錄）；證人丙○○到庭結證稱：這台車是我
    以我朋友陳銘輝的名義買的，車子於九十一年一月在新莊市五股工業區失竊，後
    來我收到停車費單據，才知道車子停放在台北縣三重市○○路一號前，我九十二
    年一月九日到現場時，車子已經失竊一年了，被告跟他朋友的車子停在我的車子
    前面，我的車子只剩一面車牌，引擎蓋打開，只剩下一顆引擎，沒有其他東西，
    四個輪胎也跟以前的不一樣，已經被換過了，轉速表、後照鏡也都不見了等語（
    見審判筆錄），按該車既已遭竊一年，並遭棄置在路邊，又依照車輛照片所示，
    車頭之車牌已經不見，引擎蓋打開，裡面零件幾乎被拆卸一空，依該車之客觀狀
    況，一般人確實有誤認該車為無主物之可能，足認被告所辯，以為這台車是人家
    不要的報廢車，沒有不法所有意圖等語，應堪採信。
綜上，公訴人所舉證據，不足以證明被告犯罪，應為無罪之諭知。
據上論斷，應依刑事訴訟法第三百零一條第一項前段，判決如主文。
本案經檢察官郭學廉、魏正杰提起公訴，檢察官陳伯厚到庭執行職務。
中      華      民      國    九十二    年      六      月     十六     日
                                          法  官    蕭  一  弘
右正本證明與原本無異。
如不服本判決，應於判決送達後十日內，向本院提出上訴狀。
                                          書記官    郭  玉  芬
中      華      民      國    九十二    年      六      月     十六     日


司法院資訊處製作；財團法人民間司法改革基金會備份。
